最高法院刑事裁定　　　　　　　　　　111年度台抗字第167號
抗　告　人　黃尹信（原名黃冬明）





上列抗告人因違反廢棄物清理法等罪案件，不服臺灣高等法院臺
南分院中華民國110年12月20日定應執行刑之裁定（110年度聲字
第1169號），提起抗告，本院裁定如下： 
    主  文 
抗告駁回。
    理  由
一、本件原裁定意旨略以：抗告人黃尹信（原名黃冬明）因違反
    廢棄物清理法等案件，經原審判法院以107 年度上訴字第30
    號判處如原裁定附表（下稱附表）編號5至8所示之罪刑，然
    該案判決書以公示送達方式於民國110年6月23日公告公示送
    達時，抗告人業因另案在監執行，有送達公告、戶役政查詢
    表、在監在押查詢表等資料附卷可稽（原審卷第495至504頁
    ），附表編號5至8之該案未經合法送達，尚未確定，因認檢
    察官所為本件定其應執行刑之聲請，於法不合，予以駁回等
    旨。
二、抗告人抗告意旨略稱：抗告人已在監所簽收臺灣高等法院臺
    南分院107 年度上訴字第30號判決書及相關執行指揮書，此
    判決應已合法送達，並已確定，原審駁回檢察官本件定其應
    執行刑之聲請，顯然有誤，請法官儘快同意定刑並從輕量刑
    ，俾使抗告人在監安心反省，以早日回歸社會及對年邁父母
    、幼小盡責云云。
三、按裁判確定前犯數罪者，併合處罰之；數罪併罰，有二裁判
    以上者，依刑法第51條規定，定其應執行之刑；依刑法第53
    條及第54條應依刑法第51條第5款至第7款之規定，定其應執
    行刑者，由該案犯罪事實最後判決之法院之檢察官，聲請該
    法院裁定之，刑法第50條第1 項前段、第53條及刑事訴訟法
    第477 條第1 項分別定有明文。而此「裁判」係指已確定之
    科刑判決而言，倘尚未確定，即不得據為以定其應執行刑之
    聲請。次按刑事訴訟法第62條規定：「送達文書，除本章有
    特別規定外，準用民事訴訟法之規定」；又刑事訴訟法第59
    條關於得為公示送達之情形，必以受送達人有㈠住、居所、
    事務所及所在地不明者。㈡掛號郵寄而不能達到者。㈢因住
    居於法權所不及之地，不能以其他方法送達者之情形，始得
    為之。
    卷查，原審法院就附表編號5 至8 所示之該案判決書所為之
    送達，係先付郵向抗告人戶籍所在地為之，因未能合法送達
    ，乃再以公示送達方式行之，惟原審法院於110 年6 月間為
    前述送達時，抗告人早已因另案於同年2 月19日入監服刑，
    有臺灣高等法院被告前案紀錄表在卷可參，而無前述受送達
    人住、居所所在不明的情形，原審法院猶依刑事訴訟法第59
    條第1 款、第60條第1 項、第62條準用民事訴訟法第150 條
    、第151 條第1 項及第152 條但書之規定，再為公示送達，
    即難謂適法，不生合法送達之效力，原審法院誤為該案已確
    定，移請檢察署執行，自非允洽，原審乃以該案尚未確定，
    而與刑法數罪併罰合併定其應執行刑之規定不合，駁回檢察
    官本件定其應執行刑之聲請。經核於法並無不合。抗告人雖
    以其於監所業已簽收該案判決及執行指揮書為由，提起本件
    抗告，然此裁判書之簽收，究非屬原審法院就該案依文書送
    達程序所為，不生送達之效力，抗告人執此指摘原裁定違法
    、不當，難認有理由，
四、依上所述，本件抗告人之抗告為無理由，應予駁回。另關於
    抗告人所犯各罪合併定其應執行刑部分，允宜於原審法院就
    該107 年度上訴字第30號刑事判決重為送達確定後，再由檢
    察官提出聲請，期臻適法，附此說明。
據上論結，應依刑事訴訟法第412條，裁定如主文。
中    華    民    國   111    年    2     月    10    日
                  刑事第二庭審判長法  官  林  勤  純  
                                  法  官  王  梅  英  
                                  法  官  莊  松  泉  
                                  法  官  吳  秋  宏  
                                  法  官  李  釱  任  
本件正本證明與原本無異
                                  書記官
中    華    民    國   111    年    2     月    14    日